臺灣高等法院臺中分院刑事判決　　　　　　　　　　九十一年度上易字第九七五號
　　上　訴　人　臺灣苗栗地方法院檢察署檢察官
　　上　訴　人
　　即　被　告　丁○○
右上訴人因被告竊盜案件，不服臺灣苗栗地方法院九十年度易字第一九七號中華民國
九十一年二月二十日第一審判決（起訴案號：臺灣苗栗地方法院檢察署九十年度偵字
第九號），提起上訴，本院判決如左：
      主  文
原判決撤銷。
丁○○共同連續損壞他人之門鎖，足以生損害於他人，處有期徒刑肆月，如易科罰金
以參佰元折算壹日。
      事  實
一、緣丁○○（竊盜部分未經公訴人提起公訴）與劉德政、林志錦、劉德盛（均由原
    審法院另行判決）三人於民國（下同）八十九年九月二十六日下午，分乘劉德盛
    所有之ＥＩ─五一四八號自用小客車，及事先竊得之乙○○所有ＦＥＳ─四五八
    號重型機車四處尋找行竊之對象，同日下午三時三十分許，經共同決定進入苗栗
    市新英里坪頂西一一四號行竊，即基於共同之概括犯意聯絡，由林志錦、劉德政
    下車持六角板手一支，連續撬毀苗栗市新英里坪頂西一０一號丙○○住處、第一
    一四號甲○○住處之門鎖，預備入內行竊，足以生損害於賴美秀、甲○○，丁○
    ○、劉德盛二人則在ＥＩ─五一四八號自用小客車上等候，其後林志錦、劉德政
    二人未及著手搜取財物之際即被人發現，而放棄行竊，返回車上，旋由丁○○、
    劉德盛、林志錦、劉德政四人乘上述自用小客車逃逸。
二、案經丙○○、甲○○訴由苗栗縣警察局苗栗分局報請臺灣苗栗地方法院檢察署檢
    察官偵查起訴。
      理  由
一、訊之上訴人即被告（以下稱被告）丁○○對於在前記時間地點，夥同林志錦、劉
    德政、劉德盛三人，前往苗栗市新英里坪頂西一一四號竊取電器，於撬毀賴美秀
    、甲○○住處門鎖，未及著手搜取財物之際，即被人發現而逃逸之事實均不否認
    ，核與告訴人賴美秀、甲○○指述門鎖遭破壞一節相符，並據當場目擊之證人葉
    日弘於警訊時證稱：「：：：我認出他們三人前來行竊，當時是由劉德政與林志
    錦二人在行竊坪頂西一一四號被我發現後，就往坪頂西一一四號前小路往下逃逸
    ：：：」（偵查卷第二十頁背面）、「：：：發現有兩名男子正在撬該戶的大門
    ，他們發現我們隨即逃走，我立刻騎機車往下坡之忠愛新村找人，又發現路旁停
    放一部白色轎車：：：車內並有兩名男子，我感覺可疑即予盤問，在盤問時該兩
    名竊嫌由小路衝下來，並立刻上車並加速逃逸」（偵查卷第十八頁）等語，及共
    犯林志錦於警訊時所供被告丁○○提議行竊，由林志錦下手撬門，其餘共犯在車
    上把風等各節大致相等（偵查卷第九頁背面），事證明確，被告犯行堪以認定。
二、核被告所為，係犯刑法第三百五十四條之毀損罪。被告與劉德政、劉德盛、林志
    錦間有犯意之聯絡及行為之分擔，均為共同正犯。又被告前後毀損賴美秀、葉志
    雲二人門鎖，時間緊接，所犯構成要件相同，顯係基於同一概括犯意為之，為連
    續犯，並依法加重其刑。
三、原審對被告論罪科刑，固非無見，惟：(一)公訴人僅就被告前述毀損行為提起公訴
    ，就被告與劉德盛、林志錦、劉德政共同竊取被害人乙○○所有之ＦＥＳ─四五
    八號重型機車部分，並未提起公訴，而係另行移由本院併案審理，此除經公訴人
    於起訴書事實欄記載：「丁○○（竊盜罪部分另簽併臺灣高等法院臺中分院併案
    審理）」、證據並所犯法條欄記載：「被告：：：丁○○所為係犯同（刑）法第
    三百五十四條之毀損罪嫌」外（偵查卷第九十三頁背面第六行、九十四頁第一、
    二行），並有公訴人簽在卷可稽（偵查卷第八十九頁），原審判決對未經公訴人
    起訴之竊盜部分論罪科刑，係屬訴外裁判。(二)被告撬毀告訴人賴美秀、甲○○之
    門鎖，既係基於概括之犯意為之，原審未於事實欄內具體認定，亦非妥適。公訴
    人及被告上訴意旨分別以被告另有竊盜案件待併案審理等語，指摘原審判決不當
    ，雖無理由，惟原審判決既有上述可議之處，自應由本院撤銷原審判決，並就毀
    損部分改判（竊盜部分未經起訴無需改判）。爰審酌被告連續撬毀賴美秀、甲○
    ○之門鎖預備行竊，被害人實質經濟損害雖不大，但於日間攜帶兇器毀損門鎖欲
    闖空門，影響社會治安甚大，及被告素行不良、犯罪之動機、目的、手段、犯後
    態度等一切犯罪情狀，量處如主文所示之刑。又刑法第四十一條業於被告行為後
    之九十年一月十日修正公布，同年月十二日生效，修正後刑法第四十一條第一項
    前段規定「犯最重本刑為五年以下有期徒刑以下之刑之罪，而受六個月以下有期
    徒刑或拘役之宣告，因身體、教育、職業、家庭之關係或其他正當事由，執行顯
    有困難者，得以一元以上三元以下折算一日，易科罰金」，與修正前刑法第四十
    一條規定「犯最重本刑為三年以下有期徒刑以下之刑之罪，而受六個月以下有期
    徒刑或拘役之宣告，因身體、教育、職業、家庭之關係，執行顯有困難者，得以
    一元以上三元以下折算一日，易科罰金」不同，比較新舊法結果，以新法較有利
    於被告，應依刑法第二條第一項前段規定，適用裁判時（即修正後）刑法第四十
    一條第一項前段之規定，諭知易科罰金之折算標準。至於作案用之六角板手一支
    ，業經共犯林志錦於獲罪後，隨手丟棄於往銅鑼方向之路邊，無法尋獲，為免執
    行困難，爰不宣告沒收。
四、本件公訴人既僅就被告毀損部分提起公訴，臺灣苗栗地方法院檢察署函請併案審
    理之九十一年度偵字第一三０六號（含九十一年偵字第二七０號）、第八五四號
    、第一０四六號、第一四九０號等竊盜案件，與本件自無連續犯之裁判上一罪關
    係，應退回由臺灣苗栗地方法院檢察署檢察官另行偵查，附此敘明。
五、據上論結，應依刑事訴訟法第三百六十九條第一項前段、第三百六十四條、第二
    百九十九條第一項前段、刑法第二十八條、第五十六條、第三百五十四條、刑法
    第二條第一項前段、第四十一條第一項前段、罰金罰鍰提高標準條例第一條前段
    、第二條，判決如主文。
本案經檢察官戊○○到庭執行職務。
中        華        民        國  九 十 一  年    十二    月    三      日
                                  臺灣高等法院臺中分院刑事第十庭
                                        審判長法  官  林  照  明
                                              法  官  蔡  名  曜
                                              法  官  王      銘
右正本證明與原本無異。
不得上訴。
                                              書記官  陳  妙  瑋
中        華        民        國  九 十 一  年    十二    月    四      日
                                                                        Ｋ
